【裁判字號】    89,訴,2945
【裁判日期】    900829
【裁判案由】    退休
【裁判全文】
臺北高等行政法院裁定                            八十九年度訴字第二九四五號
    原      告  甲○○
                              .
    被      告  教育部
    代  表  人  曾志朗
右當事人間因退休事件，原告不服教育部中華民國八十九年六月三十日台（八九）訴
字第八九○一七八七二號號訴願決定，提起行政訴訟，經最高行政法院裁定移送後，
本院裁定如左：
    主  文
原告之訴駁回。
訴訟費用由原告負擔。
    理  由
一、按訴訟標的為確定判決或和解之效力所及者，行政法院應以裁定駁回之，為行政
    訴訟法第一百零七條第一項第九款所明定。
二、本件原告聲明請求撤銷被告所為民國八十二年二月二日台（八二）人字第○五二
    二二號書函，並附帶請求損害賠償新台幣六一、四四○、○○○元及利息，其陳
    述意旨略稱原告係台北市私立西湖高級工商職業學校（下稱西湖工商職校）教師
    ，因該校未為其辦理私立學校保險，復未於其屆滿六十五歲後，逐年辦理申請延
    長服務，致原告於八十一年八月二十七日屆滿七十歲強制退休請領退休給與時，
    未獲財團法人中華民國私立學校教職員工退休撫卹基金管理委員會核准。該校於
    八十一年十一月二十三日函台北市政府教育局復函請被告核釋處理，經被告八十
    二年二月二日台（八二）人字第○五二二二號書函復台北市政府教育局略以，「
    ‧‧‧本案私立西湖高級工商職業學校未依規定辦理趙師延長服務，核與該校教
    職員工退休撫卹法之規定不符，不合由私立學校教職員工退休撫卹基金支給退休
    給與，宜請該校自籌經費處理。至私立學校教職員保險養老給付部分，以其未依
    規定參加上開保險，依法不合請領。」，原告不服，主張被告違反私立學校法，
    且被告既稱「私立學校教職員保險係屬強制性保險，‧‧‧服務學校未依規定為
    其辦理加保，核有疏失」，原告未能參加保險所受之損失，自應比照勞工保險條
    例第七十二條規定，由學校予以賠償，被告謂「不合請領」，顯有違誤等語。查
    原告就前開同一書函，曾提起訴願及行政訴訟請求撤銷及附帶損害賠償，經本院
    八十九年度訴字第四五七號裁定駁回其訴，並由最高行政法院於九十年四月二十
    五日以九十年度裁字第二四八號裁定駁回其抗告確定，有前開裁定及查詢資料在
    卷可稽。茲原告復就該同一事件提起行政訴訟，顯非合法，應予駁回。
三、依行政訴訟法第一百零七條第一項第九款、第一百零四條、民事訴訟法第九十五
    條、第七十八條，裁定如主文。
中      華      民      國    九十    年      八      月    二十九    日
                    臺北高等行政法院第 一 庭
                                審 判 長 法  官   鄭 忠 仁
                                         法  官   林 金 本
                                         法  官   楊 莉 莉
右為正本係照原本作成。
如不服本裁定，應於送達後十日內向本院提出抗告狀（須按他造人數附繕本）。
中      華      民      國    九十    年      八      月    二十九    日
                                         書記官   黃 舜 民


司法院資訊處製作；財團法人民間司法改革基金會備份。
